臺灣嘉義地方法院刑事判決　　　　　　　 96年度訴字第731號
公　訴　人　臺灣嘉義地方法院檢察署檢察官
被　　　告　戊○○
　　　　　　　　　　　)
　　　　　　甲○○
　　　　　　　　　　另案於臺灣雲林第二監獄執行中
共　　　同
指定辯護人　本院公設辯護人顏玲玲
上列被告等因加重強盜案件，經檢察官提起公訴（96年度偵字第
5923號）及聲請併案（96年度偵字第6483號），本院判決如下：
    主  文
戊○○犯如附表編號一至四所示之罪，各處如附表編號一至四所
示之刑，應執行有期徒刑柒年拾月。
甲○○犯如附表編號二至四所示之罪，各處如附表編號二至四所
示之刑，應執行有期徒刑捌年貳月。
    事  實
一、戊○○因缺錢花用，竟意圖為自己之不法之所有，先於(一)民
    國96年6月間某日，前往雲林縣虎尾鎮虎尾科技大學停車場
    內，以客觀上可為兇器之自備鐵製扳手，竊取乙○○所管領
    之車號BZV─075號重型機車車牌1面，得手後離去（恐殃及
    無辜而未用於後述之犯罪）；復因甲○○亦生計困窘，戊○○、甲○○2人，遂共同基於意圖為自己不法所有之犯意聯
    絡，共乘戊○○所有之YKQ─770號重型機車，隨機於：(二)96
    年6月12日20時許，前往嘉義縣大林鎮○村里○○○○道台
    一線公路旁「果子香檳榔攤」，抵達後，先由甲○○徒手挾
    持店員己○○，至己○○無法抗拒，戊○○即以其攜往客觀
    上可為兇器之水果刀1把（另案扣押）行搶，共計取得現金
    新臺幣（下同）約6200元及行動電話1支（已丟棄），得手
    後離去，並將搶得金錢花用一空；復於(三)96年6月24日20時
    許，前往雲林縣斗南鎮○○○○道台一線公路旁「大陸妹檳
    榔攤」，抵達後，先由甲○○持其所攜帶之西瓜刀1支（另
    案扣押）挾持店員丁○○，至丁○○無法抗拒，戊○○即徒
    手行搶，共計取得現金約9000元及行動電話1支（已丟棄）
    ，得手後離去，並將搶得金錢花用一空；再於(四)96年7月19
    日18時許，甲○○攜帶水果刀1支（同前述(二)，另案扣押）
    前往嘉義縣大林鎮○○路「其宗檳榔攤」，抵達後，先由戊○○徒手挾持店員丙○○，至丙○○無法抗拒，甲○○隨搶
    得現金約2500元，得手後離去，並將搶得金錢花用一空。嗣
    戊○○另案於96年7月29日遭羈押，旋為警查獲戊○○、甲○○所為上開(三)行為後，戊○○在有偵查犯罪職權之公務員
    或機關知悉其所犯前開(一)、(二)、(四)之竊盜、強盜犯行前，主
    動向員警自首並接受裁判。
二、案經戊○○自首及嘉義市警察局第二分局報告臺灣嘉義地方
    法院檢察署檢察官偵查起訴及移請併案審理。
    理  由
一、按被告以外之人於審判外之言詞或書面陳述，除法律有規定
    者外，不得作為證據，刑事訴訟法第159條第1項固定有明文
    。惟被告以外之人於審判外之陳述，雖不符同法第159條之1
    至之4之規定，而經當事人於審判程序同意作為證據，法院
    審酌該言詞陳述或書面陳述作成時之情況，認為適當者，亦
    得為證據。查證人即被害人乙○○、己○○、洪菊蓉、丙○○於警詢中之陳述，及本院審酌犯罪事實所據如下所述之書
    證，均為審判外之陳述而屬傳聞證據，且不符刑事訴訟法第
    159條之1至之4之規定，惟公訴人、被告、辯護人就前開陳
    述及書證，於本院審判程序中均表示同意引為證據，而本院
    審酌其陳述作成時之情況，核無違法取證及證明力明顯過低
    之瑕疵，亦認以之作為證據為適當，故依前開規定，前開上
    開證人於警詢中之陳述及相關書證，自得為證據。
二、上揭事實，業經被告戊○○、甲○○2人於警詢、偵查及本
    院審理中坦承不諱，核與共犯甲○○、戊○○彼此間供述情
    節相符，並經證人即被害人乙○○、己○○、洪菊蓉、丙○○於警詢證述大致無誤，並有被害報告單3紙、被害人己○○指認被告甲○○1張、被害人洪菊蓉指認被告戊○○、甲○○照片2張、監視錄影光碟翻拍照片4張、現場照片6張、
    車牌照片、代保管條及贓物認領保管單各1張附卷可稽，足
    認被告戊○○、甲○○之自白與事實相符。雖被害人己○○
    、丁○○、丙○○就被搶金額，與被告戊○○、甲○○供述
    搶得金額略有出入，然被害人等在毫無防備下遭逢被告戊○○2人強盜行徑，即無從事先清點店內原有現金，自難確認
    遭劫金額若干；反之，被告戊○○2人搶得財物後，為平分
    花用贓款，自經仔細點數；被告戊○○2人犯後亦始終坦承
    犯行，而前述強盜犯行搶得金錢數額縱有出入，亦不影響渠
    等應負之刑責，被告2人自無隱瞞矯飾搶得財物價值之必要
    ，即應以被告戊○○2人供述金額較為可採。綜上所述，本
    案事證明確，被告戊○○、甲○○2人前開犯行均堪認定。
三、按刑法第321條第1項第3款之攜帶兇器竊盜罪，係以行為人
    攜帶兇器竊盜為其加重條件，此所謂兇器，其種類並無限制
    ，凡客觀上足對人之生命、身體、安全構成威脅，具有危險
    性之兇器均屬之。且祇須行竊時攜帶此種具有危險性之兇器
    為已足，並不以攜帶之初有行兇之意圖為必要（最高法院79
    年台上字第5253號判例意旨參照）。查被告戊○○於事實欄
    (一)竊盜犯行所持用之鐵製扳手質地堅硬；其與被告甲○○共
    犯事實欄(二)、(三)、(四)強盜犯行所攜帶之水果刀、西瓜刀各1
    支均可正常使用切、剁、割，亦質地堅硬、鋒利，客觀上均
    足以對人之生命、身體、安全構成危險，俱屬具有危險性之
    兇器，是核被告戊○○所犯事實欄(一)部分，係犯刑法第321
    條第1項第3款之攜帶兇器竊盜罪；其與甲○○共犯事實欄(二)
    、(三)、(四)之強盜犯行，而有刑法第321條第1項第3款之情形
    ，均係犯刑法第330條第1項加重強盜罪。被告戊○○與甲○○就前開事實欄(二)、(三)、(四)部分，具有犯意聯絡及行為分擔
    ，為共同正犯。被告戊○○所犯事實欄(一)加重竊盜罪及事實
    欄(二)、(三)、(四)加重強盜罪等4罪及被告甲○○所犯事實欄(二)
    、(三)、(四)加重強盜罪3罪，均非同時同地或密切接近之時地
    實施，亦非侵害同一之法益，且犯意各別，自應予分論併罰
    。又被告戊○○在未被有偵查權之公務員或機關發覺其所為
    事實欄(一)、(二)、(四)之加重竊盜犯行及加重強盜犯行前，即向
    警員自首，並接受裁判乙節，業據證人即嘉義市警察局第二
    分局南門派出所警員陳朝明及嘉義縣警察局刑事警察大隊員
    警陳精男分別於本院審理時證述：事實欄(一)、(二)、(四)部分，
    在被告戊○○自行供出前，警方並無被告戊○○2人涉案之
    相關資料等節無訛（見本院96年10月3日審判筆錄），自合
    於自首之規定，被告戊○○此等犯行，均依刑法第62條前段
    之規定減輕其刑。爰審酌被告戊○○、甲○○素行非佳，僅
    因缺錢花用，即先後3次持水果刀、西瓜刀等物至檳榔攤強
    盜財物，對社會治安之危害非淺，兼衡被告戊○○於前開事
    實欄(一)所示時地竊得車牌後，並未持以作案，及其犯罪之動
    機、目的、手段，犯罪所得財物非鉅，及犯罪後坦承犯行，
    犯後態度良好等一切情狀，各量處如附表所示之刑，並分別
    定其應執行之刑，以示懲儆。至於被告戊○○持以作案所用
    之鐵製扳手，並未扣案，雖被告戊○○自承為其所有機車附
    屬品，然尚難證明現在仍然存在；又被告戊○○、甲○○作
    案所用之西瓜刀、水果刀各1支，業經另案扣押，為避免造
    成將來執行上之困難，爰均不併予宣告沒收，附此敘明。
據上論斷，應依刑事訴訟法第299條第1項前段，刑法第28條、第
321條第1項第3款、第330條第1項、第62條前段、第51條第5款，
判決如主文。
本案經檢察官江金星到庭執行職務。
中　　華　　民　　國　　96　　年　　10　　月　　17　　日
                  刑事第四庭  審判長法　官  蔡憲德
                                    法　官  吳育霖
                                    法　官　王慧娟
上列正本證明與原本無異。
如不服本判決，應於判決送達後十日內向本院提出上訴狀，上訴
書狀依法應敘述具體理由，如未敘述具體理由者，應於上訴期間
屆滿後二十日內補提理由書於本院（均應附繕本）。告訴人或被
害人如對於本判決不服者，應具備理由請求檢察官上訴，其上訴
期間之計算係以檢察官收受判決正本之日期為準。
中　　華　　民　　國　　96　　年　　10　　月　　17　　日
                                　　書記官　黃子祝
附錄本案論罪科刑法條全文：
刑法第321條第1項
犯竊盜罪而有左列情形之一者，處 6 月以上、 5 年以下有期徒刑：
一  於夜間侵入住宅或有人居住之建築物、船艦或隱匿其內而犯之者。
二  毀越門扇、牆垣或其他安全設備而犯之者。
三  攜帶兇器而犯之者。
四  結夥三人以上而犯之者。
五  乘火災、水災或其他災害之際而犯之者。
六  在車站或埠頭而犯之者。
刑法第328條
（普通強盜罪）
意圖為自己或第三人不法之所有，以強暴、脅迫、藥劑、催眠術
或他法，至使不能抗拒，而取他人之物或使其交付者，為強盜罪
，處5 年以上有期徒刑。
以前項方法得財產上不法之利益或使第三人得之者，亦同。
犯強盜罪因而致人於死者，處死刑、無期徒刑或10年以上有期徒
刑；致重傷者，處無期徒刑或7 年以上有期徒刑。
第 1 項及第 2 項之未遂犯罰之。
預備犯強盜罪者，處1 年以下有期徒刑、拘役或3 千元以下罰金
。
刑法第330條
犯強盜罪而有第321 條第1 項各款情形之一者，處7 年以上有期
徒刑。
前項之未遂犯罰之。
附表：
┌──┬──────┬────────────────────────┐
│編號│犯罪事實    │主文                                            │
├──┼──────┼────────────────────────┤
│一  │事實欄(一)部分│戊○○犯攜帶兇器竊盜罪，處有期徒刑肆月。        │
├──┼──────┼────────────────────────┤
│二  │事實欄(二)部分│戊○○共同犯攜帶兇器強盜罪，處有期徒刑肆年。    │
│    │            │甲○○共同犯攜帶兇器強盜罪，處有期徒刑柒年拾月。│
├──┼──────┼────────────────────────┤
│三  │事實欄(三)部分│戊○○共同犯攜帶兇器強盜罪，處有期徒刑柒年陸月。│
│    │            │甲○○共同犯攜帶兇器強盜罪，處有期徒刑柒年捌月。│
├──┼──────┼────────────────────────┤
│四  │事實欄(四)部分│戊○○共同犯攜帶兇器強盜罪，處有期徒刑肆年。    │
│    │            │甲○○共同犯攜帶兇器強盜罪，處有期徒刑柒年陸月。│
└──┴──────┴────────────────────────┘
